【裁判字號】    89,易,1409
【裁判日期】    890731
【裁判案由】    違反就業服務法
【裁判全文】
臺灣臺中地方法院刑事判決                        八十九年度易字第一四九號
    公  訴  人  臺灣臺中地方法院檢察署檢察官
    被      告  甲○○
                丙○○
右列被告等因就業服務法案件，經檢察官聲請簡易判決處刑（八十八年度偵字第二四
三六二號、八十九年度偵字第二一七二號），本院豐原簡易庭認不宜以簡易判決處刑
，移送刑事普通庭審理，本院判決如左：
    主    文
甲○○違反任何人不得媒介外國人非法為他人工作之規定，科罰金新臺幣拾萬元。如
易服勞役，以新臺幣玖佰元即銀元佰元折算壹日。
丙○○違反雇主不得未經許可聘僱他人所申請聘僱之外國人之規定，其聘僱人數為二
人以上，科罰金新臺幣拾伍萬元。如易服勞役，以新臺幣玖佰元即銀元佰元折算壹
日。
    事    實
一、甲○○基於媒介外國人非法為他人工作之故意，於民國八十八年十月二十六日，
    媒介原係由泛亞工程建設股份有限公司申請引進之二名泰國籍男子TARDTAISONG
    SUCHAT、PHAENGTHAISONG MR.MONGKHON（居留地址在臺北市南港區○○○路○段
    四二三巷臨二號之一，居留有效期間至八十九年三月三十日，於八十八年九月十
    日工作許可尚屬有效期間逃離上開工作場所）予丙○○，丙○○因九二一大地震
    後因需工人整理蘭園，基於未經許可聘僱他人所申請聘僱外國人之故意，自八十
    八年十月二十六日起，以每人每日新台幣（下同）五百元之代價，聘僱該二名外
    籍勞工，在臺中縣石岡鄉和盛村大甲溪河床蘭花園從事蘭園整理、清潔工作，嗣
    於八十八年十一月二十二日下午六時二十分許在上址蘭園工寮為警查獲該二名泰
    國籍男子。
二、案經臺中縣警察局東勢分局報請臺灣臺中地方法院檢察署檢察官（丙○○部分）
    ，以自動檢舉（甲○○部分）偵查起訴。
    理    由
一、被告丙○○於右揭時地未經許可聘僱他人所申請聘僱之泰國籍男子二人，從事蘭
    園整理、清潔工作之事實，業據其於警訊、偵查及本院審理時坦承不諱；被告甲
    ○○則矢口否認有媒介該二名泰國人非法為被告丙○○工作之事實，辯稱：伊不
    認識該二名外勞，且伊於八十八年六月一日將蘭花園出租給丙○○，伊在同年六
    月、八月、九月間各有去大陸地區一次，伊大部分時間均在大陸，不可能介紹外
    勞給被告丙○○云云。惟查：
（一）被告丙○○上開犯行，據其供述在卷，核與上開被查獲之泰國籍外勞二人，於
      警訊時供述情節相符。上開二名泰國籍男子，其姓名為TARDTAISONG SUCHAT、
      PHAENGTHAISONG MR.MONGKHON，原係由泛亞工程建設股份有限公司申請引進，
      核准文號為ＡＡ三０九五一二號，其居留地址在臺北市南港區○○○路○段四
      二三巷臨二號之一，居留有效期間至八十九年三月三十日，於八十八年九月十
      日工作許可尚屬有效期間逃離上開工作場所等情，有外僑入出境資料檔查詢、
      居留外僑作業外勞詳細資料各二份附於警訊卷可稽，可知上開二名泰國人係屬
      他人所申請聘僱之外國人，被告丙○○聘僱該二名外國人，自屬違反雇主不得
      未經許可聘僱他人所申請聘僱之外國人之規定，其上開犯行，事證明確，洵堪
      認定。
（二）被告丙○○於八十八年十一月二十三日警訊時供稱：「我是在八十八年十月二
      十六日在蘭園工寮內由甲○○的仲介到蘭花園工作的。」、「（甲○○向你仲
      介該兩名外勞獲得多少酬勞？何時僱佣工作？）朋友交情沒有任何酬勞，在八
      十八年十月二十六日當天開始僱用。」等語，又該二名外勞於警訊時亦供稱：
      是由甲○○介紹的等語，均足證該二名泰國籍勞工確係由被告甲○○介紹給被
      告丙○○。又被告丙○○雖於本院審理時辯稱：該二名外勞是伊鄰居劉膺祥先
      僱傭他們，然後伊再僱傭他人，警訊筆錄，是警察自己記的，因為伊不太識字
      ，所以筆錄伊沒有看就簽名云云，惟證人即為被告丙○○制作筆錄之乙○○警
      員於八十九年六月二十二日審理時結證稱：「當時我們在分局作筆錄，有請外
      事警察來配合偵訊，外勞供稱是丙○○僱傭的，丙○○說是甲○○介紹的，但
      是沒有金錢上的利益，筆錄是按照丙○○的供述記載的，筆錄有唸給丙○○聽
      。」等語，足證被告丙○○於警訊時之供述，係出於自由意識下之陳述。又證
      人劉膺祥於八十九年七月二十日審理時結證稱：「九二一地震之後，我與丙○
      ○是鄰居，他的房子倒掉要整理，我在東勢鎮○○街跟他提到正二街有很多人
      在幫忙搬房子，可以去請他們幫忙，是要幫忙整理房子，沒有提到蘭花園的事
      情。」等語，是可見證人劉膺祥介紹之人是幫忙整理被告丙○○之住屋，並非
      蘭花園，而被告丙○○於該日審理庭亦對證人之證詞表示沒有意見，可見證人
      之證詞與事實相符，被告丙○○於本院之辯詞，顯係出於迴護被告甲○○之意
      ，自不可採信。綜上所述，被告甲○○前開辯詞，與事實不符，洵不足採，事
      證明確，其違反就業服務法之犯行，堪以認定。
二、核被告丙○○所為係違反雇主不得未經許可聘僱他人所申請聘僱之外國人之規定
    ，觸犯就業服務法第五十三條第三款之規定，且其聘僱之人數為二人，應依同法
    第五十八條第一項後段處罰；被告甲○○所為係違反任何人不得媒介外國人非法
    為他人工作之規定，觸犯就業服務法第五十六條之規定，應依同法第五十九條第
    一項之規定處斷。公訴人認被告甲○○連續於八十八年六月二十六日及同年七月
    一日媒介上開二名外勞，惟被告甲○○媒介之時間係八十八年十月二十六日之事
    實，業據被告丙○○以及該二名外勞供述在卷，公訴人上開認定顯有誤會，是其
    因此認被告甲○○係為連續犯，亦有誤會，併予敘明。爰審酌被告二人一時貪慾
    圖便，媒介或非法聘僱上述外國人，被告甲○○否認犯行，尚無悔意，惟念及非
    法聘僱之時間非長，未逾一個月，被告丙○○犯後坦承犯行，態度良好等一切情
    狀，分別量處如主文所示之刑，並依法均諭知易服勞役之折算標準。
據上論斷，應依刑事訴訟法第二百九十九條第一項前段、第四百五十二條，就業服務
法第五十八條第一項後段、第五十九條第一項、刑法第十一條前段、第四十二條第二
項、罰金罰鍰提高標準條例第二條，判決如主文。
本案經檢察官張溢金到庭執行職務
中      華      民      國    八十九    年      七      月    三十一    日
                                    臺灣臺中地方法院刑事第四庭
                                        法    官   楊真明
右正本證明與原本無異。
如不服本判決，應於判決送達後十日內，向本院提出上訴狀。
                                        書記官
中      華      民      國    八十九    年      七      月    三十一    日
附錄本案論罪法條全文：
就業服務法第五十三條：
雇主不得有左列行為：
一、聘僱或留用未經許可或許可失效之外國人。
二、以本人名義聘僱外國人為他人工作。
三、未經許可聘僱或留用他人所申請聘僱之外國人。
四、指派所聘僱之外國人從事申請許可之外之工作。
就業服務法第五十八條：
違反第五十三條第一款、第二款或第三款規定，其聘僱或留用人數為一人者，處六月
以下有期徒刑、拘役或科或併科新臺幣九萬元以下罰金；其聘僱或留用人數為二人以
上者，處三年以下有期徒刑、拘役或科或併科新臺幣三十萬元以下罰金。
法人之代表人、法人或自然人之代理人、受雇人或其他從業人員，因執行業務犯前項
之罪者，除處罰其行為人外，對該法人或自然人亦科以前項之罰金。
就業服務法第五十六條：
就業服務法第五十九條：


司法院資訊處製作；財團法人民間司法改革基金會備份。
